【裁判字號】    95,交訴,165
【裁判日期】    951102
【裁判案由】    公共危險等
【裁判全文】
臺灣彰化地方法院刑事判決             95年度交訴字第165號
公  訴  人  臺灣彰化地方法院檢察署檢察官
被      告  乙○○
上列被告因公共危險等案件，經檢察官提起公訴（九十四年度偵
字第八五七四號），被告於準備程序中就被訴事實為有罪之陳述
，經告知簡式審判程序之旨，並聽取公訴人、被告之意見後，本
院合議庭裁定由受命法官獨任進行簡式審判程序，判決如下：
    主  文
邱錠保服用酒類，不能安全駕駛動力交通工具而駕駛，處有期徒
刑月；又駕駛動力交通工具肇事，致人受傷而逃逸，處有期徒
刑捌月。應執行有期徒刑拾月，緩刑肆年。
    事  實
一、邱錠保於民國九十五年九月十三日中午十二時起，在彰化縣
    員林鎮某工地內，飲用保利達Ｂ加米酒一、二杯後，已達不
    能安全駕駛動力交通工具之程度，仍於同日下午四時許，駕
    駛其停放上開地點附近之車牌號碼ＴＣＪ－九二七號輕型機
    車，欲前往彰化縣永靖鄉友人住所，於同日下午五時十分許
    ，沿彰化縣永靖鄉○○路由東往西方向行駛，行經該路與永
    靖路交岔路口欲左轉時，因不勝酒力而注意力減低，竟貿然
    通過上開交岔路口，適有甲○○騎乘車牌號碼Ｎ九Ｂ－五一
    六號重型機車，沿彰化縣永靖鄉○○路由西往東方向行駛，
    亦通過該交岔路口，二車均因煞避不及而發生碰撞，致甲○
    ○人車倒地，並因而受有左小腿擦撞傷之傷害（過失傷害部
    分，未據告訴）。邱錠保於上開時地肇事後，竟未下車察看
    ，並對甲○○採取救護或其他必要措施，即逕自騎乘機車離
    開現場而逃逸。嗣經警據報後，於九十五年九月十三日下午
    五時十五分許，循線追趕至彰化縣永靖鄉○○街一○七號前
    將其攔下，並對其施以呼氣酒精濃度測試，測得其呼氣所含
    酒精濃度達每公升○點六一毫克，始查悉上情。
二、案經彰化縣警察局員林分局報告臺灣彰化地方法院檢察署檢
    察官偵查起訴。
    理  由
一、按除被告所犯為死刑、無期徒刑、最輕本刑為三年以上有期
    徒刑之罪或高等法院管轄第一審案件者外，於刑事訴訟法第
    二百七十三條第一項程序進行中，被告先就被訴事實為有罪
    之陳述時，審判長得告知被告簡式審判程序之旨，並聽取當
    事人、代理人、辯護人及輔佐人之意見後，裁定進行簡式審
    判程序；除簡式審判程序及簡易程序案件外，第一審應行合
    議審判；刑事訴訟法第二百七十三條之一第一項、第二百八
    十四條之一分別定有明文。本件被告邱錠保所犯係死刑、無
    期徒刑、最輕本刑為三年以上有期徒刑或高等法院管轄第一
    審案件以外之罪，且於本院行準備程序時就被訴事實為有罪
    之陳述，經受命法官告知簡式審判程序之旨，並聽取公訴人
    、被告之意見後，本院合議庭認無不得或不宜改依簡式審判
    程序進行之處，經評議結果，裁定改由受命法官獨任行簡式
    審判程序，合先敘明。
二、上開事實，迭經被告邱錠保於警詢、偵訊、本院審理時坦承
    不諱，核與被害人甲○○於警詢時證述之情節相符，並有酒
    精測定紀錄表、刑法第一百八十五條之三案件酒精測試觀察
    紀錄表、道路交通事故現場圖、道路交通事故調查報告表(一)
    、(二)、診斷書各一紙、彰化縣警察局舉發違反道路交通管理
    事件通知單三紙、現場照片十幀在卷可稽，足徵被告之自白
    確與事實相符。本件事證明確，被告服用酒類不能安全駕駛
    動力交通工具而駕駛、肇事逃逸之犯行，均堪認定。
三、核被告所為，分別係犯刑法第一百八十五條之三之服用酒類
    不能安全駕駛動力交通工具而駕駛罪、同法第一百八十五條
    之四之肇事致人受傷逃逸罪。另按汽車駕駛人，無駕駛執照
    駕車、酒醉駕車、吸食毒品或迷幻藥駕車、行駛人行道或行
    經行人穿越道不依規定讓行人優先通行，因而致人受傷或死
    亡，依法應負刑事責任者，加重其刑至二分之一，道路交通
    管理處罰條例第八十六條第一項固有明文；惟上開應依法加
    重其刑至二分之一之規定，法條既明定汽車駕駛人於一定違
    規之情形（如無駕駛執照駕車，酒醉駕車）駕駛汽車致人傷
    亡，依法應負刑事責任時，始有適用，換言之，係肇事者在
    一定之違規情形下依法應負過失致人於死或過失傷害之刑事
    責任時，始有適用，而刑法第一百八十五條之四，駕駛動力
    交通工具肇事，致人死傷而逃逸者之罪，其立法意旨係對一
    般動力交通工具駕駛人肇事致人死傷而逃逸之處罰，旨在懲
    罰肇事逃逸，自無上開道路交通處罰條例第八十六條第一項
    之適用（最高法院九十二年度臺非字第六○號判決意旨參照
    ），附此敘明。又被告所犯上開二罪間，犯意各別，行為互
    殊，應予分論併罰。爰審酌被告飲酒後已達不能安全駕駛動
    力交通工具之程度，仍不顧公眾之安危，貿然騎乘機車，危
    及公眾往來之安全甚鉅，並肇致車禍發生，致被害人受傷，
    事後猶駕車逃逸，置被害人安危於不顧，且前因服用酒類不
    能安全駕駛動力交通工具而駕駛案件，經本院以九十三年度
    員交簡字第一九三號判處拘役十五日確定，並已易科罰金執
    行完畢，此有臺灣彰化地方法院檢察署刑案資料查註紀錄表
    及臺灣高等法院被告全國前案紀錄表各一份在卷為憑，竟仍
    未能謹慎騎乘機車，並注重公共安全，原不宜輕縱，然考量
    被害人所受傷害尚屬輕微，且被告業與被害人達成和解，此
    有彰化縣員林鎮調解委員會調解書一份在卷可稽，暨犯罪後
    坦承犯行，態度尚屬良好等一切情狀，分別量處如主文所示
    之刑，並定其應執行之刑。再被告前未曾因故意犯罪受有期
    徒刑以上刑之宣告，此有臺灣彰化地方法院檢察署刑案資料
    查註紀錄表及臺灣高等法院被告全國前案紀錄表各一份在卷
    可考，雖因一時失慮，致罹刑典，然其既與告訴人達成和解
    ，顯已知所悔悟，經此偵審程序與論罪科刑之教訓後，當應
    知所警惕，而無再犯之虞，本院認所宣告之刑，以暫不執行
    為適當，爰依刑法第七十四條第一項第一款，宣告緩刑四年
    ，用啟自新。
據上論斷，應依刑事訴訟法第二百七十三條之一第一項、第二百
九十九條第一項前段，刑法第一百八十五條之三、第一百八十五
條之四、第五十一條第五款、第七十四條第一項第一款，刑法施
行法第一條之一第一項、第二項但書，判決如主文。
本案經檢察官陳茂亭到庭執行職務。
中    華    民    國    95    年    11    月     2    日
                      交通法庭  法  官  鄭舜元
以上正本證明與原本無異。
如不服本判決，應於判決送達後10日內向本院提出上訴狀 (須附
繕本 )。
告訴人或被害人對於判決如有不服具備理由請求檢察官上訴者，
其上訴期間之計算係以檢察官收受判決正本之日期為準。
中    華    民    國    95    年    11    月    6     日
                                書記官  呂雅惠
附錄：論罪科刑法條：
刑法第185條之3
服用毒品、麻醉藥品、酒類或其他相類之物，不能安全駕駛動力
交通工具而駕駛者，處1年以下有期徒刑、拘役或3萬元以下罰金
。
刑法第185條之4
駕駛動力交通工具肇事，致人死傷而逃逸者，處6月以上5年以下
有期徒刑。


司法院資訊處製作；財團法人民間司法改革基金會備份。
